【裁判字號】    90,交抗,545
【裁判日期】    901130
【裁判案由】    違反道路交通管理處罰條例
【裁判全文】
台灣高等法院交通事件裁定                          九十年度交抗字第五四五號
    抗  告  人
    即受處分人  甲○○
右抗告人因違反道路交通管理處罰條例案件，不服台灣板橋地方法院中華民國九十年
十月三十日裁定（九十年度交聲字第八八六號），提起抗告，本院裁定如左：
    主  文
抗告駁回。
    理  由
一、按汽車駕駛人有飲酒後其吐氣所含酒精成份超過每公升○‧二五毫克以上者，不
    得駕車；又汽車駕駛人駕駛汽車酒精濃度超過規定標準者，處新臺幣一萬五千元
    以上六萬元以下罰鍰，並當場禁止其駕駛及吊扣其駕駛執照一年，道路交通安全
    規則第一百十四條第二款及道路交通管理處罰條例第三十五條第一項第一款（九
    十年一月十七日修正公布，於九十年六月一日實施）分別定有明文。
二、原裁定略以：
  (一)抗告人即受處分人甲○○於民國（下同）九十年八月四日凌晨一時四十五分許，
    酒後駕駛車號Ｔ四─八六０三號自用小貨車，行經桃園縣龜山鄉○○路九十三號
    前，為警臨檢測試其酒精濃度達每公升○‧五０毫克，違反道路交通管理處罰條
    例規定，經桃園縣警察局以「酒後駕駛」之違規行為，當場舉發並移送裁決，此
    有桃園縣警察局八九桃警局交字第Ｄ九Ｂ一一七一九四號舉發違反道路交通管理
    事件通知單及交通部公路局臺北區監理所九十年八月二十二日北監五字第裁四０
    一Ｄ九Ｂ一一七一九四號裁決書各乙紙附卷為證。
  (二)異議人雖具狀辯稱：因異議人從事綜藝傳播，辦理喜慶宴會歌舞節目，當日前晚
    做完節目，與三五好友於系爭地點附近飲宴，宴畢，返回車上休息，適遇警方擴
    大臨檢，員警趨前盤查，經酒測測得每公升零點五毫克，以此遽認異議人酒後駕
    車，逕行開單舉發，惟因異議人辯解無效，始簽名於違規通知單上，然異議人當
    時確無酒後駕車行為，僅於車上休息，與酒後駕車之構成要件不符，自不應予處
    罰云云。惟查：其前開違規情事，業經證人即本件舉發之警員黃永輝到庭證稱：
    「當天我們是執行路檢勤務，有看到異議人的車子開過來停在路邊，當時異議人
    距離我們路檢站約十幾公尺，開過來後就停在路邊，我與同事覺得很奇怪，就走
    過去，看見異議人在車上，並沒有在睡覺，我們有請異議人拿出證件，但是他沒
    有駕照，因他所說的車主與資料符合，所以我們有做酒測，超過○、五ＭＧ╱Ｌ
    ，才開單處罰，（問：當天異議人是否有說他停在路邊休息？）他有說是停在路
    邊，但我們是看到異議人開過來的，所以不採信異議人所言，才開單舉發」等語
    明確，而異議人經合法傳喚亦未到庭說明，以證其說，則其所辯，自無從採信，
    是異議人前開違規事實堪以認定。從而，原處分機關據以援引上開規定，裁處異
    議人罰鍰三萬四千五百元，並吊扣駕駛執照十二個月，並無不當。本件異議為無
    理由，應予駁回。
三、經核原裁定認事用法，洵無違誤。抗告意旨以其實係越馬路至車上休息，絕無員
    警證稱車開過來之情事等語。惟查；員警為執法人員，且與抗告人並無怨隙，所
    為證詞自具公信力，是抗告人辯稱只是在車上休息並未開車云云，顯為卸責之詞
    不足採信，抗告為無理由，應予駁回。
據上論斷，應依道路交通案件處理辦法第二十六條，刑事訴訟法第四百十二條，裁定
如主文。
中      華      民      國    九十      年     十一     月     三十     日
                              台灣高等法院交通法庭
                                    審判長法  官  劉  景  星
                              法  官  陳  博  志
                                          法  官  陳  志  洋
右正本證明與原本無異。
不得再抗告。
                                          書記官  蔡  佩  珊
中      華      民      國    九十      年     十二     月      三      日


司法院資訊處製作；財團法人民間司法改革基金會備份。
